【裁判字號】    97,民專訴,13
【裁判日期】    971017
【裁判案由】    專利權損害賠償等
【裁判全文】
智慧財產法院民事裁定
                                 97年度民專訴字第00013號
上  訴  人  甲○○
            乙○○
共      同
訴訟代理人  陳威霖律師
上列當事人與被上訴人丙○○間請求專利權損害賠償等事件，上
訴人對於民國97年9 月19日本院第一審判決提起上訴，本院裁定
如下：
    主  文
上訴人應於收受本裁定之日起10日內，補正下列事項，逾期即駁
回其上訴：
一、第二審裁判費新臺幣玖仟元。
二、經上訴人簽名或蓋章並受特別委任之委任書。
    理  由
一、第二審裁判費部分：
    查本件訴訟標的之法律關係分別為發明人或創作人之姓名表
    示權及回復名譽請求權，均係因非財產權涉訟，依民事訴訟
    法第77條之14、第77條之16規定，各應徵第二審裁判費新臺
    幣（下同）4,500 元。而上訴人係以一訴主張2 項標的，其
    第二審裁判費合併計算共9,000 元（4,500 +4,500=9,000。
    民事訴訟法第77條之2 第1 項本文規定參照），未據上訴人
    繳納，上訴人依法應如數繳納，其上訴始屬合法。
二、訴訟代理人部分：
  (一)按訴訟代理人就其受委任之事件有為一切訴訟行為之權，但
    捨棄、認諾、撤回、和解、提起反訴、上訴或再審之訴及選
    任代理人，非受特別委任不得為之，民事訴訟法第70條第1
    項定有明文。準此，訴訟代理人提起上訴，須經當事人特別
    委任，始得為之。
  (二)查上訴人於起訴之初，雖提出委任陳威霖律師擔任訴訟代理
    人之委任狀2 份，惟經核閱該2 份委任狀，首頁均記載「民
    事訴訟委任狀」（見本院卷第42、44頁），惟第2 頁記載「
    行政訴訟法第51條第1 項但書」、「爰依同法（即行政訴訟
    法）第50條前段之規定，提出委任狀如上」等文字（見本院
    卷第43、45頁），與本件所應適用之民事訴訟法相關規定尚
    有出入，應屬誤繕，而未影響上訴人委任陳威霖律師擔任本
    件第一審訴訟代理人之效力。又該2 份委任狀之「□並有□
    但無  捨棄、認諾、撤回、和解、提起反訴、上訴或再審之
    訴及選任代理人之特別代理權限」欄位均為空白，並未勾選
    任何選項，無從認定陳威霖律師是否受上訴人特別委任。
  (三)次查陳威霖律師於97年10月13日提出之上訴狀第1 頁當事人
    欄載明「共同上訴人訴訟代理人」，並於上訴狀第8 頁具狀
    人欄以自己名義署名、蓋印，另於同年月14日提出第二審委
    任狀2 份，惟陳威霖律師僅於上訴人乙○○之委任狀上蓋印
    律師章，至其上「乙○○」之簽名，及上訴人甲○○之委任
    狀上「甲○○」之簽名與律師章均屬影本，該2 份委任狀未
    經上訴人本人簽名或蓋章，並不合法，且其上雖註記有特別
    代理權，但仍有前述誤繕行政訴訟法相關規定之情形，亦未
    載明委任日期，應認陳威霖律師係以第一審訴訟代理人之身
    分，代上訴人提起本件上訴。然先前所提出之第一審委任狀
    既有特別委任與否不明之處，陳威霖律師即應提出經上訴人
    本人簽名或蓋章並受特別委任之委任書，如未補正，本件上
    訴即由欠缺代理權之訴訟代理人所提起，欠缺法定要件。
三、綜上所述，上訴人之上訴有前述不合法之處，爰依民事訴訟
    法第442 條第2 項規定，限上訴人於收受本裁定後10日內如
    數向本院繳納裁判費，並提出合法之委任狀，逾期即駁回其
    上訴。
中    華    民    國    97    年    10    月    17    日
                  智慧財產法院第二庭
                              法  官  蔡惠如
以上正本係照原本作成
如不服本裁定關於核定上訴利益及命部分，應於送達後10日內向
本院提出抗告狀，並繳納抗告費新臺幣1,000 元；命繳納裁判費
部分，不得抗告。
中    華    民    國    97    年    10    月    17    日
                                    書記官  林佳蘋


司法院資訊處製作；財團法人民間司法改革基金會備份。
